# 城投债收入确认

提问人：一云 时间：2023-09-05 10:10:23
陈老师：
城投债代建工程收入确认一般是年底时根据有关部门的结算文件中确定的本期结算金额确认收入和相应的成本。
但是这种方式存在一个问题：文件一般并不会将本年所有完工的项目全部确认收入，只是将一部分确认收入。
其实这种方法跟新收入准则并不相符，既不属于时点法、也不属于时段法，属于四不像。说属于时段法（产出法）
吧，也不像，文件中确认的本年收入金额跟实际产出差距不小，存货中还留存着很大一块代建项目成本呢。
如果严格按照时段法（投入法）确认收入，期末会有大额的合同资产，但是具体结算日期无法确定，该类合同资产一般也不确认资产减值损失，但是又确认了大额收入、毛利，这样做，是否又不谨慎？

回答人：chenyiwei
1 、首先需确定平台企业在此类业务中是代理人还是主要责任人。个人理解应该是代理人的可能性居多。如果是代理人，则工程款项按代收代付处理，通过往来款核算。
2 、如果是主要责任人，则在企业会计准则下应遵循新收入准则判断是在一段时间还是一个时点确认收入。如果符合在一段时间内确认收入条件的，则期末一般不应保留合同履约成本余额，而是全额结转成本，所确认的收入超出政府方确认结算金额的差额，如果项目未完工，则挂合同资产；如果项目已完工，则应挂应收账款，不应长期作为合同资产挂账。
3 、不论是合同资产还是应收账款，一旦确认即应计提坏账准备。根据新CAS 22第四十七条规定：“由于预期信用损失考虑付款的金额和时间分布，因此即使企业预计可以全额收款但收款时间晚于合同规定的到期期限，也会产生信用损失”。鉴于此类债权的回收金额存在不确定性，大概率会被拖欠，故应谨慎评估拖欠的可能性和预计时间，就可能的资金时间价值损失确认坏账损失。